【裁判字號】    94,訴,1256
【裁判日期】    950105
【裁判案由】    毒品危害防制條例
【裁判全文】
臺灣板橋地方法院刑事判決              94年度訴字第1256號
公  訴  人  臺灣板橋地方法院檢察署檢察官
被      告  甲○○
上列被告因違反毒品危害防制條例案件，經檢察官提起公訴（94
年度毒偵字第2717、2718號）及移送併案審理（94年度毒偵字第
4725、5400、6128號），經本院合議庭裁定改依簡式審判程序審
理並判決如下：
    主  文
甲○○連續施用第一級毒品，累犯，處有期徒刑壹年，扣案第一
級毒品海洛因壹包（淨重零點貳陸公克）、殘渣袋壹只內殘留之
第一級毒品海洛因（量微無法秤重）均沒收銷燬之，注射針筒肆
支均沒收。又連續施用第二級毒品，累犯，處有期徒刑捌月，扣
案第二級毒品安非他命肆包（分別淨重零點柒公克、淨重零點貳
玖公克、淨重零點公克、毛重零點伍公克）、殘渣袋1 只內殘
留之第二級毒品安非他命（量微無法秤重）均沒收銷燬之，安非
他命吸食器壹組沒收。應執行有期徒刑壹年陸月，扣案第一級毒
品海洛因壹包（淨重零點貳陸公克）、殘渣袋壹只內殘留之第一
級毒品海洛因（量微無法秤重）、第二級毒品安非他命肆包（分
別淨重零點柒公克、淨重零點貳玖公克、淨重零點公克、毛重
零點伍公克）、殘渣袋1 只內殘留之第二級毒品安非他命（量微
無法秤重）均沒收銷燬之，注射針筒肆支、、安非他命吸食器壹
組均沒收。
    事  實
一、甲○○前因違反毒品危害防制條例案件，經本院判處有期徒
    刑6 月確定，於民國93年6 月10日縮刑期滿執行完畢；又因
    施用毒品案件，經本院裁定令入戒治處所強制戒治1 年，於
    94年4 月7 日執行完畢。詎甲○○猶未戒除毒癮，竟分別基
    於施用第一級毒品及第二級毒品之概括犯意，自94年1 月10
    日起至94年10月14日止，在臺北縣新莊市○○○街34號2 樓
    、臺北縣新莊市○○○街36號3 樓住處等處，分別以針筒注
    射、摻入香煙施用海洛因，及加熱吸食安非他命之方式，連
    續施用第一級毒品海洛因及第二級毒品安非他命。嗣分別於
    ：（一）94年1 月12日晚上8 時許，為警在臺北縣新莊市○
    ○○街34號查獲，並扣得甲○○所有之安非他命1 包（淨重
    0.7 公克）。（二）94年1 月21日晚上11時30分許，為警在
    臺北縣新莊市○○街142 巷口查獲，並扣得甲○○所有之海
    洛因1 包（淨重0.26公克）及安非他命1 包（淨重0.29公克
    ）。（三）94年3 月7 日下午2 時30分許，為警在臺北縣新
    莊市○○○街36號3 樓查獲，並扣得甲○○所有之海洛因殘
    渣袋1 只（內含量微無法秤重之海洛因）、注射針筒1 支、
    安非他命吸食器1 組。（四）94年8 月18日下午5 時許，為
    警在臺北縣新莊市○○○街16號前查獲，並扣得甲○○所有
    之安非他命1 包（淨重0.3 公克）。（五）94年9 月16日晚
    上11時許，為警在臺北縣新莊市○○街61號前查獲，並扣得
    甲○○所有之安非他命1 包（毛重0.5 公克）。（六）94年
    10月14日晚上8 時許，為警在臺北縣新莊市○○○街36號查
    獲，並扣得甲○○所有之安非他命殘渣袋1 只（內含量微無
    法秤重之安非他命）、注射針筒3 支。
二、案經臺北市政府警察局大安分局、臺北縣政府警察局新莊分
    局移送臺灣板橋地方法院檢察署檢察官偵查起訴，及臺北縣
    政府警察局新莊分局移送臺灣板橋地方法院檢察署檢察官併
    案審理。
    理  由
一、上揭事實，業據被告甲○○坦承不諱，且被告於上揭時地為
    警查獲後所採集之尿液，經送臺灣尖端先進生技醫藥股份限
    公司、臺灣檢驗科技股份有限公司以酵素免疫分析法及氣相
    層析質譜儀分析法檢驗，均分別呈鴉片類及安非他命陽性反
    應，有上開公司濫用藥物尿液檢驗報告共6 份在卷可考，復
    有如事實欄所述之扣案物品可資佐憑，是被告之自白與事實
    相符，其連續施用第一級毒品海洛因及第二級毒品安非他命
    之犯行洵堪認定。又被告前因施用毒品案件，經本院裁定令
    入戒治處所強制戒治1 年，於94年4 月7 日執行完畢此有臺
    灣高等法院被告前案紀錄表在卷可佐，其於強制戒治執行完
    畢釋放後，5 年內再犯施用毒品之犯行已堪認定，應依法論
    科。
二、核被告所為，係違反毒品危害防制條例第10條第1 項之施用
    第一級毒品罪，及同條第2 項之施用第二級毒品罪；其持有
    第一級毒品海洛因及第二級毒品安非他命之低度行為分別為
    施用之高度行為所吸收，均不另論罪。被告先後多次施用海
    洛因、安非他命犯行，時間緊接，所犯係構成要件相同之罪
    名，顯係基於概括犯意反覆為之，應依連續犯規定論以一罪
    ，並加重其刑。被告所犯上開二罪間，犯意各別，罪名不同
    ，應分論併罰之。又被告如事實欄（四）、（五）、（六）
    所述之施用毒品犯行，雖未據公訴人起訴，然本院認有連續
    犯之裁判上一罪關係，且經檢察官移送併案審理，應為起訴
    效力所及，本院自應併予審究。被告前因違反毒品危害防制
    條例案件，經本院判處有期徒刑6 月確定，於93年6 月10日
    縮刑期滿執行完畢，此有卷附臺灣高等法院被告前案紀錄表
    可稽，其於5 年內再犯本件有期徒刑以上之罪，為累犯，應
    依刑法第47條之規定，遞加重其刑。爰審酌被告前有多次施
    用毒品之前科，本案又數度為警查獲，顯見自省能力薄弱，
    復徵其施用毒品之時間長短、次數多寡、情節輕重，及犯罪
    後尚能坦承犯行等一切情狀，分別量處如主文所示之刑，以
    示懲儆，並定其應執行之刑。扣案之第一級毒品海洛因1 包
    （淨重0.26公克）、殘渣袋1 只內殘留之第一級毒品海洛因
    （量微無法秤重）、第二級毒品安非他命4 包（分別淨重0.
    7 公克、淨重0.29公克、淨重0.3 公克、毛重0.5 公克）、
    殘渣袋1 只內殘留之第二級毒品安非他命（量微無法秤重）
    ，依毒品危害防制條例第18條第1 項前段規定沒收銷燬之；
    另扣案之注射針筒共4 支、安非他命吸食器1 組，為被告所
    有供施用毒品所用之物，業據其供承在卷，爰依刑法第38條
    第1項 第2 款宣告沒收。
據上論斷，應依刑事訴訟法第273 條之1 第1 項、第299 條第1
項前段，毒品危害防制條例第10條第1 項、第2 項、第18條第1
項前段，刑法第11條前段、第56條、第47條、第38條第1 項第2
款、第51條第5 款，判決如主文。
本案經檢察官蘇揚旭到庭執行職務。
中    華    民    國    95    年    1     月    5     日
                  刑事第十六庭法  官  歐陽漢菁
右正本證明與原本無異。
如不服本判決，應於判決送達後10日內，向本院提出上訴狀。
                              書記官  林貴卿
中    華    民    國    95    年    1     月    5     日
附錄本案論罪科刑法條全文
毒品危害防制條例第10條
施用第一級毒品者，處 6 月以上 5 年以下有期徒刑。
施用第二級毒品者，處 3 年以下有期徒刑。


司法院資訊處製作；財團法人民間司法改革基金會備份。
